# Hola! Soy Juan Cruz

Tengo 23 años y soy Licenciado en Publicidad. Soy una persona muy curiosa y siempre estoy buscando aprender nuevas habilidades o sobre nuevos temas. Tengo facilidad en el uso de herramientas digitales para la creación de diseños y archivos multimedia. Me apasionan las artes visuales, principalmente el diseño gráfico y la filmografía.

# Contacto

+386 70 252 088 juancruzolmosv@gmail.com

# Educación

#### 2019/2023

Licenciatura en Publicidad - Universidad Siglo 21 2017

Bachiller en Artes Visuales - Colegio Jesús María

#### Certificaciones

Microsoft Office (Word, Excel, Powerpoint) Adobe (Photoshop, Dreamweaver) Corel (DRAW).

First Certificate Exam (B2) - University of Cambridge

# Habilidades

Artes visuales y comunicación

Paquete Adobe

Illustrator, Photoshop, After Effects, Premiere Pro, Lightroom, XD e InDesign

Diseño UX/UI

FrontEnd

HTML5, CSS3, SASS, JavaScript

Davinci Resolve (Edición de video)

# Experiencia

#### Diciembre 2022 - Abril 2023

#### Diseñador Gráfico - Weiv

Conceptualicé y creé diseños visuales que comunicaron de manera efectiva el mensaje de los clientes y las identidades de las marcas.

#### Diciembre 2022 - Marzo 2023

## Diseñador Gráfico (Freelance) - Gohan House

Creé diseños de alta calidad que eran visualmente atractivos y consistentes con las pautas de la marca de los clientes para publicaciones en redes sociales.

### Mayo 2022 - Agosto 2022

# Diseñador Gráfico (Freelance) - newEra Battles

Diseñé la identidad de la marca y creé una variedad de materiales impresos y digitales, como folletos, volantes, gráficos para redes sociales y más.

# Junio 2021 - Agosto 2021

### Diseñador Gráfico - Elephant Digital Group

Preparé y entregué archivos de diseño final y videos en varios formatos para diferentes marcas.

## Enero 2021 - Junio 2021

## **Ejecutivo de Cuentas - Agencia Move**

Gestioné y acrecenté las relaciones con los clientes para asegurar su satisfacción y lograr los objetivos comerciales.

Colaboré con otros miembros del equipo para desarrollar e implementar estrategias y campañas de marketing efectivas.

Actué como un punto de contacto principal para los clientes, respondiendo consultas y brindando apoyo según fuera necesario.